臺灣臺北地方法院刑事判決　　　　　　 100年度易字第1832號
公　訴　人　臺灣臺北地方法院檢察署檢察官
被　　　告　賴冠達
上列被告因違反毒品危害防制條例案件，經檢察官提起公訴（一
○○年度撤緩偵字第一一五號），本院判決如下：
    主  文
賴冠達施用第二級毒品，處有期徒刑伍月，如易科罰金，以新臺
幣壹仟元折算壹日。扣案如附表編號一所示之物沒收銷燬之，如
附表編號二、三所示之物沒收之。
    事  實
一、賴冠達前於(一)民國九十年間，因施用毒品而違反毒品危害防
    制條例案件，經臺灣士林地方法院（下稱士林地院）以九十
    年度少調字第八六號裁定送觀察、勒戒後，認無繼續施用之
    傾向，九十年五月三日釋放出所，再經士林地院以九十年度
    少調字第八六號裁定不付審理；次於(二)九十年間，因施用毒
    品而違反毒品危害防制條例案件，經士林地院以九十年度毒
    聲字第一四○一號裁定送觀察、勒戒後，認無繼續施用之傾
    向，於九十一年一月九日釋放出所，並由臺灣士林地方法院
    檢察署檢察官以九十年度毒聲字第一五一一號不起訴處分書
    為不起訴處分確定；再於(三)九十一年間，因施用毒品而違反
    毒品危害防制條例案件，經士林地院以九十一年度毒聲字第
    一二四九號裁定令入戒治處所施以強制戒治，嗣因毒品危害
    防制條例修正而於九十二年七月九日出所，且該次施用毒品
    犯行，並經士林地院以九十一年度簡字第一三二五號刑事判
    決，判處有期徒刑四月確定，於九十三年二月六日易科罰金
    執行完畢（於本件不構成累犯）。
二、賴冠達仍不知悛悔，基於施用第二級毒品甲基安非他命（下
    稱甲基安非他命）之犯意，於九十九年二月十八日二十一時
    許，在臺北市萬華區西門町附近某友人住處內，以將甲基安
    非他命置於吸食器內燒烤後吸食煙霧之方式，施用甲基安非
    他命一次。嗣於九十九年二月二十日二十三時五十五分許，
    賴冠達駕駛車牌號碼五九六五－ＥＭ號自小客車行經臺北市
    中山區○○○路○段九二巷二號前，為警攔停盤查，並經其
    自願性同意搜索而查獲，並扣得如附表所示之物，乃接受調
    查，經警採集其尿液送驗發現呈安非他命、甲基安非他命陽
    性反應，始悉上情。
三、案經臺北市政府警察局中山分局報告臺灣臺北地方法院檢察
    署檢察官偵查起訴。
    理  由
一、認定事實所憑之證據：
  (一)證據能力之認定：
    按被告以外之人於審判外之言詞或書面陳述，除法律有規定
    者外，不得作為證據；又被告以外之人於審判外之陳述，雖
    不符合同法第一百五十九條之一至第一百五十九條之四之規
    定，但經當事人於審判程序同意作為證據，法院審酌該言詞
    陳述或書面陳述作成時之情況，認為適當者，亦得為證據；
    又當事人、代理人或辯護人於法院調查證據時，知有第一百
    五十九條第一項不得為證據之情形，而未於言詞辯論終結前
    聲明異議者，視為有前項之同意，刑事訴訟法第一百五十九
    條第一項及第一百五十九條之五分別定有明文。查本判決下
    列所引用之各項證據方法之證據能力，公訴人及被告賴冠達
    於本院準備程序及審判期日中均未予爭執，且迄至言詞辯論
    終結前亦未再聲明異議（本院一○○年十一月四日審判筆錄
    參照），本院審酌該等言詞陳述及書面陳述作成時之情況，
    並無不宜作為證據之情事，依刑事訴訟法第一百五十九條之
    五之規定，自得作為證據，合先敘明。
  (二)上開事實二之部分，業據被告賴冠達於本院一○○年十一月
    四日審理時供承不諱（本院當日審判筆錄參照），且其於上
    揭時、地為警查獲時所採集之尿液，經送臺灣尖端先進生技
    醫藥股份有限公司以酵素免疫分析法（ＥＩＡ）初步檢驗及
    氣相層析質譜儀法（ＧＣ／ＭＳ）確認檢驗，結果均發呈安
    非他命、甲基安非他命陽性反應，此有臺灣尖端先進生技醫
    藥股份有限公司一○○年三月五日濫用藥物檢驗報告、臺北
    市政府警察局偵辦毒品案件尿液檢體委驗單各一份附卷足憑
    （毒偵字卷第十九頁至第二一頁參照），復有如附表所示之
    物扣案可證。又被告於上揭時、地為警查獲時所扣得如附表
    編號一所示之物，經送交通部民用航空局航空醫務中心以氣
    相層析質譜儀（ＧＣ／ＭＳ）法鑑驗，檢出第二級毒品甲基
    安非他命成分，亦有交通部民用航空局航空醫務中心九十九
    年三月八日航藥鑑字第○九九一四三四號鑑定書在卷可佐（
    本院卷第二十頁參照），是由上開補強證據，足認被告任意
    性自白核與事實相符，堪以採信。本件事證明確，被告之犯
    行堪以認定，應予依法論科。
二、論罪科刑之法律適用：
  (一)按甲基安非他命為毒品危害防制條例第二條第二項第二款所
    定之第二級毒品，是核被告賴冠達所為，係犯毒品危害防制
    條例第十條第二項之施用第二級毒品罪。其施用甲基安非他
    命前、後持有甲基安非他命之低度行為，應為施用之高度行
    為所吸收，不另論罪。
  (二)爰審酌被告於毒品危害防制條例公布生效後，曾二度由法院
    裁定送觀察、勒戒，並曾因施用毒品而經法院判刑確定，仍
    未能把握自新機會，徹底戒除施用毒品之惡習，仍再施用足
    以導致人體機能發生依賴性、成癮性及抗藥性等障礙之甲基
    安非他命，惟念其施用毒品乃戕害自身身心健康，尚未危及
    他人，及犯罪後坦承犯行，態度尚稱良好，兼衡其犯罪動機
    、手段、施用毒品之次數等一切情狀，量處如主文所示之刑
    ，並諭知易科罰金之折算標準。
  (三)扣案如附表編號一所示之物，經送鑑驗後，檢出含有甲基安
    非他命成分無誤，已如上述，應依毒品危害防制條例第十八
    條第一項前段規定，不問屬於犯人與否，由本院諭知沒收銷
    燬之；至扣案如附表編號二所示之物，係用以包裝如附表編
    號一所示之物，有防止毒品裸露、逸出及潮濕之功用，並便
    於攜帶使用，扣案如附表編號三所示之物，則係被告所有供
    其施用毒品所用之物，業據其於本院一○○年十一月四日審
    理時供承不諱（本院當日審判筆錄參照），均應依刑法第三
    十八條第一項第二款之規定，宣告沒收之。
據上論斷，應依刑事訴訟法第二百九十九條第一項前段，毒品危
害防制條例第十條第二項、第十八條第一項前段，刑法第十一條
、第四十一條第一項、第三十八條第一項第二款，判決如主文。
本案經檢察官蘇維達到庭執行職務。
中    華    民    國   100    年    11    月    17    日
                  刑事第二庭    法  官  張詩芸
以上正本證明與原本無異。
如不服本判決應於收受送達後10日內向本院提出上訴書狀，並應
敘述具體理由；其未敘述上訴理由者，應於上訴期間屆滿後20日
內向本院補提理由書（均須按他造當事人之人數附繕）「切勿逕
送上級法院」。
                                書記官  宋德華
中    華    民    國   100    年    11    月    18    日
附錄本案論罪科刑法條全文
毒品危害防制條例第十條
施用第一級毒品者，處六月以上五年以下有期徒刑。
施用第二級毒品者，處三年以下有期徒刑。
附表
┌──┬──────┬──────┬─────────┐
│編號│  物品名稱  │  數    量  │    備      註    │
│    │            │            │                  │
├──┼──────┼──────┼─────────┤
│ 一 │白色透明結晶│貳袋（驗餘淨│檢出第二級毒品甲基│
│    │塊          │重零點伍柒零│安非他命成分      │
│    │            │捌公克）    │                  │
├──┼──────┼──────┼─────────┤
│ 二 │包裝上開白色│貳個        │                  │
│    │透明結晶塊之│            │                  │
│    │空包裝袋    │            │                  │
├──┼──────┼──────┼─────────┤
│ 三 │吸食器      │壹組        │                  │
│    │            │            │                  │
└──┴──────┴──────┴─────────┘